【裁判字號】    97,訴,454
【裁判日期】    971031
【裁判案由】    違反毒品危害防制條例
【裁判全文】
臺灣新竹地方法院刑事判決              97年度訴字第454 號
公  訴  人  臺灣新竹地方法院檢察署檢察官
被      告  甲○○
上列被告因違反毒品危害防制條例案件，經檢察官提起公訴（97
年度毒偵字第814 號），本院依簡式審判程序判決如下：
    主  文
甲○○施用第一級毒品，累犯，處有期徒刑捌月。又施用第二級
毒品，累犯，處有期徒刑伍月。應執行有期徒刑壹年。
    事實及理由
壹、構成犯罪事實：
一、甲○○前於民國87年間，因施用第二級毒品案件，經本院依
    職權裁定送觀察、勒戒後，認無繼續施用毒品傾向，於87年
    9 月22日釋放，並由本院於87年10月13日，以87年度竹簡字
    第421 號判決免刑確定。
二、甲○○不知警惕，又於91年7 月間，因施用毒品案件，經本
    院以91年度毒聲字第717 號裁定送勒戒處所觀察、勒戒後，
    因認有繼續施用毒品之傾向，再經本院於92年1 月6 日，以
    91年度毒聲字第1187號裁定令入戒治處所施以強制戒治1 年
    ，於92年1 月24日入所執行，並於92年12月24日戒治期滿執
    行完畢；同時其本次非法施用第二級毒品之犯行，亦經本院
    於92年1 月30日，以92年度竹簡字第34號刑事簡易判決，判
    處有期徒刑5 月，嗣於92年1 月30日確定，其執行情形詳如
    後述累犯部分。
三、甲○○竟不知警惕，又於92年1 月間，因施用第一級、第二
    級毒品案件，經本院於92年4 月15日，以92年度訴字第142
    號刑事判決，分別判處有期徒刑7 月、7 月，並經定應執行
    刑為有期徒刑1 年，嗣於92年5 月15日確定，其執行情形詳
    如後述累犯部分。
四、甲○○不知悔改，於前開強制戒治處分執行完畢釋放後5 年
    內，(1)復基於施用第一級毒品海洛因的犯罪意思，於97年1
    月27日晚上某時許，在位於新竹縣新埔鎮○○路665 號之男
    友住處內，以將海洛因粉末置入針筒內加水再注射之方式，
    施用第一級毒品海洛因1 次。(2)另基於施用第二級毒品甲基
    安非他命的犯罪意思，於97年1 月26日晚上某時許，以將甲
    基安非他命直接吞食之方式，施用第二級毒品甲基安非他命
    1 次。嗣於97年1 月28日為警查獲，經警採集其尿液送驗結
    果，呈嗎啡、可待因陽性及甲基安非他命陽性反應，始悉上
    情。
貳、程序方面：
    本件被告甲○○所犯施用第一級毒品、施用第二級毒品等罪
    ，均非死刑、無期徒刑、最輕本刑為3 年以上有期徒刑之罪
    ，或高等法院管轄第一審之案件，被告於本院準備程序進行
    中，就被訴事實為有罪之陳述，經本院合議庭認合於刑事訴
    訟法第273 條之1 第1 項之規定，裁定進行簡式審判程序，
    此合先敘明。
、認定犯罪事實所根據的證據及理由：
一、被告甲○○於警局詢問時之供述，及本院準備程序、簡式審
    判程序訊問時之自白。
二、又被告為警查獲時，經採尿送驗結果，呈第一級毒品嗎啡、
    可待因陽性反應，及第二級毒品甲基安非他命陽性反應，亦
    有真實姓名代號對照表影本、詮昕科技股份有限公司於97年
    2 月18日所出具之原樣編號A070號濫用藥物尿液檢驗報告各
    1 紙附卷可憑。
三、臺灣高等法院被告前案紀錄表、刑案資料查註紀錄表及全國
    施用毒品案件紀錄表各1 份在卷可證。
肆、論罪科刑的理由：
一、論罪：
（一）被告甲○○所為，係犯毒品危害防制條例第10條第1 項之
      施用第一級毒品罪及同條例第10條第2 項之施用第二級毒
      品罪。被告施用前持有第一級、第二級毒品之低度行為為
      施用第一級、第二級毒品之高度行為所吸收，均不另論罪
      。
（二）數罪併罰：被告所犯上開施用第一級毒品、施用第二級毒
      品2 罪間，犯意各別，行為不同，應分別論罪，合併處罰
      之。
（三）累犯：被告甲○○前曾於90年5 月間，因竊盜案件，經臺
      灣桃園地方法院（下稱桃園地院）於91年5 月24日，以91
      年度易緝字第53號刑事判決，判處有期徒刑8 月，嗣提起
      上訴，經臺灣高等法院於91年8 月30日，以91年度上易字
      第1938號刑事判決駁回上訴確定；又於91年7 月間，因施
      用第二級毒品案件，經本院於92年1 月30日，以92年度竹
      簡字第34號刑事簡易判決，判處有期徒刑5 月，嗣於92年
      1 月30日確定，上開2 罪並經定應執行刑為有期徒刑1 年
      1 月確定。又於91年12月間，因違反槍砲彈藥刀械管制條
      例案件，經桃園地院於92年6 月27日，以92年度訴字第77
      6 號刑事判決，判處有期徒刑1 年、併科罰金新臺幣10萬
      元，嗣於92年7 月28日確定；又於92年1 月間，因施用第
      一級、第二級毒品案件，經本院於92年4 月15日，以92年
      度訴字第142 號刑事判決，分別判處有期徒刑7 月、7 月
      ，並經定應執行刑為有期徒刑1 年，嗣於92年5 月15日確
      定，上開3 罪有期徒刑部分並經定應執行刑為有期徒刑1
      年11月確定。上開各罪接續執行，於92年12月25日入監執
      行，並於95年3 月6 日因縮短刑期假釋付保護管束出監，
      而於95年12月23日保護管束期滿執行完畢等情，有臺灣高
      等法院被告前案紀錄表及刑案資料查註紀錄表各1 份為證
      ，其於5 年以內故意再犯本件有期徒刑以上之罪，為累犯
      ，應依刑法第47條第1 項規定，加重其刑。
二、科刑：審酌被告素行不良，經施以強制戒治處分後，本次又
    再度施用足以導致精神障礙及生命危險之成癮性毒品，其前
    經施以強制戒治仍無法使其戒斷毒癮，足見其缺乏拒用毒品
    之決心及悔改之意，兼以施用毒品所生危害以自戕健康為主
    ，及其施用次數，犯罪後坦白承認犯行等一切情狀，各量處
    如主文所示之刑，並定其應執行之刑，以資懲儆。
伍、適用法律依據：
一、程序法方面：刑事訴訟法第273 條之1 第1 項、第299 條第
    1 項前段。
二、實體法方面：毒品危害防制條例第10條第1 項、第2 項，刑
    法第11條前段、第47條第1 項、第51條第5 款，判決如主文
    。
本案經檢察官陳玉華到庭執行職務。
中    華    民    國    97    年    10    月    31    日
                  刑事第四庭法  官  馮俊郎
以上正本證明與原本無異。
如不服本判決，應於判決送達後10日內向本院提出上訴書狀。上
訴書狀應敘述具體理由，未敘述上訴理由者，應於上訴期間屆滿
後20日內補提理由書狀於本院（均須按他造當事人之人數附繕本
）「切勿逕送上級法院」。
中    華    民    國    97    年    11    月    3     日
                            書記官  鄧雪怡
附錄本案論罪科刑實體法條全文：
毒品危害防制條例第10條第1 項、第2 項：
施用第一級毒品者，處6 月以上5 年以下有期徒刑。
施用第二級毒品者，處3 年以下有期徒刑。


司法院資訊處製作；財團法人民間司法改革基金會備份。
